【裁判字號】    95,台非,239
【裁判日期】    951005
【裁判案由】    違反電子遊戲場業管理條例
【裁判全文】
最高法院刑事判決              九十五年度台非字第二三九號
上  訴  人  最高法院檢察署檢察總長
被      告  甲○○
上列上訴人因被告違反電子遊戲場業管理條例案件，對於台灣台
北地方法院中華民國九十五年五月九日第一審確定簡易判決（九
十五年度簡字第一三七九號，聲請案號：台灣台北地方法院檢察
署九十五年度偵字第六四六一號），認為違法，提起非常上訴，
本院判決如下：
    主  文
原判決撤銷。
本件公訴不受理。
    理  由
非常上訴理由稱：「按已經提起公訴之案件，在同一法院重行起
訴者，應諭知不受理判決，刑事訴訟法第三百零三條第二款定有
明文。本件原判決援引檢察官聲請簡易判決處刑書犯罪事實之記
載，認定被告甲○○自民國九十三年七月十三日起，在台北市○
○區○○街三十號一樓處，經營『極樂玩具坊』從事零售業。明
知該『極樂玩具坊』未經主管機關經濟部許可，且未領得電子遊
戲場之營利事業登記證，竟意圖營利，在上址公眾得出入場所，
擺設麻將台二台、水果台二台、格鬥益智電玩機二台及雷電益智
電玩機一台等電子遊戲機，經營電子遊戲場業務。嗣台北市政府
警察局萬華分局員警於九十五年一月九日會同台北市商業管理處
派員實地商業稽查而查獲等情。因而論處被告上開罪刑。惟查，
被告所犯上開同一犯罪事實，已經台灣台北地方法院檢察署檢察
官先於九十五年三月二十九日聲請簡易判決處刑，並經台灣台北
地方法院於九十五年四月二十四日以九十五年度簡字第一一三０
號判處被告拘役三十日，於同年五月二十九日確定。依首開說明
，原審法院於九十五年五月九日判決時，就此重行起訴之同一犯
罪事實，即應諭知不受理之判決，乃竟誤為實體之科刑判決，自
有違一事不再理之原則。案經確定，且於被告不利。爰依刑事訴
訟法第四百四十一條、第四百四十三條提起非常上訴，以資糾正
。」等語。
本院按：已經提起公訴之案件，在同一法院重行起訴者，應諭知
不受理之判決，刑事訴訟法第三百零三條第二款定有明文。又檢
察官聲請以簡易判決處刑者，該聲請與起訴有同一之效力，復為
同法第四百五十一條第三項所明定。本件被告甲○○明知其未依
電子遊戲場業管理條例規定辦理營利事業登記，竟自九十四年六
月下旬起，在台北市○○區○○街三十號一樓其所經營之「極樂
玩具坊」內擺設「水果盤」等共七台電子遊戲機，供不特定人益
智娛樂之方式，經營電子遊戲場業務，嗣經台北市商業管理處於
九十五年一月九日查獲，經檢察官於同年三月二十九日以九十五
年度偵字第四九一一號聲請簡易判決處刑，並經台灣台北地方法
院於同年四月二十四日以九十五年度簡字第一一三０號刑事簡易
判決，論以違反未依電子遊戲場業管理條例規定辦理營利事業登
記者，不得經營電子遊戲場業之規定罪，判處拘役三十日，於同
年五月二十九日確定，有該案卷可稽。嗣檢察官另就被告自九十
三年七月十三日起在上址經營「極樂玩具坊」，從事零售業，明
知「極樂玩具坊」未經主管機關經濟部許可，且未領得電子遊戲
場之營利事業登記證，竟在上址擺設「水果盤」等共七台電子遊
戲機，經營電子遊戲場業務，為台北市政府警察局萬華分局員警
於九十五年一月九日會同台北市商業管理處人員實地稽查查獲之
事實，於同年四月二十日以九十五年度偵字第六四六一號聲請簡
易判決處刑，同年五月三日繫屬於台灣台北地方法院，該法院於
同年五月九日以九十五年度簡字第一三七九號刑事簡易判決，論
以違反未依電子遊戲場業管理條例規定辦理營利事業登記者，不
得經營電子遊戲場業之規定罪，判處拘役二十日，如易科罰金，
以三百元折算一日，於同年六月五日確定，亦有該案卷證足憑。
上開二案之犯罪時間部分重疊，且均係在同一地址經營電子遊戲
場業，自屬同一案件，乃台灣台北地方法院檢察署檢察官又以該
署九十五年度偵字第六四六一號聲請簡易判決處刑，係屬重行起
訴，則台灣台北地方法院於九十五年五月九日以九十五年度簡字
第一三七九號為簡易判決時，前案既尚未判決確定，自應就該案
件諭知不受理之判決，乃竟為實體有罪之判決，顯有判決適用法
則不當之違法。案經確定，且於被告不利，非常上訴意旨執以指
摘，洵有理由，應由本院將原判決撤銷，另為公訴不受理之諭知
，以資救濟。
據上論結，應依刑事訴訟法第四百四十七條第一項第一款但書、
第三百零三條第二款，判決如主文。
中    華    民    國  九十五  年    十    月    五    日
                      最高法院刑事第十一庭
                          審判長法官  謝  俊  雄
                                法官  陳  世  雄
                                法官  魏  新  和
                                法官  吳  信  銘
                                法官  徐  文  亮
      本件正本證明與原本無異
                                      書  記  官
中    華    民    國  九十五  年    十    月   十二   日
                                                      Ｋ


司法院資訊處製作；財團法人民間司法改革基金會備份。
